# 收购一项业务会计处理

提问人：zengfengxia 时间：2012-07-10 15:24:44
我理解，C公司就是按处置资产进行会计处理，由于按评估价值转让，作价公允，不应当出现权益性交易导致的资本公积。

回答人：chenyiwei
赞同此观点。如果确实作价公允的（需考虑账面上未确认的无形资产是否已得到充分考虑），C公司可以确认处置损益，而不按照权益性交易处理。

提问人：woohaooo 时间：2012-07-11 09:45:12
回复 accountnow 的帖子
按你的说法，也许不构成一项业务，只是购买一项无形资产吧。

回答人：chenyiwei
这应当不是单纯购买一项无形资产，还同时包括了原有的服务团队等，所以构成业务合并的可能性还是较大的。

提问人：accountnow 时间：2012-07-11 14:47:44
回复 woohaooo 的帖子
涉及收购的业务只是C所有业务中的一部分，也没有构成法人，假设根据评估报告，该业务公允价值 100 ，实物资产只有 2 ，难道C的报表确认营业外收入 98 ？

回答人：chenyiwei
是。

提问人：fansq319 时间：2016-06-23 13:48:31
想请教一下陈版，那收购方超出实物资产账面价值的部分怎么处理，这个差额是商誉还是？像这种业务并购合并报表怎么处理？十分感谢。

回答人：chenyiwei
如果是非同一控制下收购一组构成业务的资产，则收购价格超出各单项资产公允价值的差额部分，在收购方的个别报表和合并报表层面均确认为商誉。

提问人：fansq319 时间：2016-06-24 20:50:22
再请教一个问题：VIE控制下的企业在现行准则下财务报表能合并吗？能，依据的准则是？是专项报告还是正常的审计报告？不能，理由是？

回答人：chenyiwei
基于合并报表准则，不排斥VIE控制下的报表合并。

提问人：fansq319 时间：2016-06-26 18:48:46
陈版主，现这种模式下的架构的公司商誉减值测试怎么做？

回答人：chenyiwei
需结合具体案例讨论，但基本原则也就是资产减值准则所规定的哪些，并无本质不同。